臺灣臺北地方法院刑事裁定　
111年度聲字第570號
聲  請  人  臺灣臺北地方檢察署檢察官
受  刑  人  邱薏璇




上列聲請人因受刑人數罪併罰有二裁判以上，聲請定其應執行之
刑（111年度執聲字第508號），本院裁定如下：       
    主  文
邱薏璇犯如附表所示之罪，所處如附表所示之有期徒刑，應執行
有期徒刑肆年伍月。
    理  由
一、聲請意旨略以：受刑人邱薏璇因犯詐欺等案件，先後經判決
    確定如附表所示，應依刑法第53條、第51條第5款，定其應
    執行之刑，爰依刑事訴訟法第477條第1項聲請裁定等語。
二、按裁判確定前犯數罪者，併合處罰之，但得易科罰金之罪與
    不得易科罰金之罪者，不在此限；前項但書情形，受刑人請
    求檢察官聲請定應執行刑者，依第51條規定定之；數罪併罰
    ，分別宣告其罪之刑，若宣告多數有期徒刑者，於各刑中之
    最長期以上，各刑合併之刑期以下，定其刑期，但不得逾30
    年；數罪併罰，有2裁判以上者，依第51條之規定，定其應
    執行之刑，刑法第50條第1項但書第1款、第2項、第51條第5
    款及第53條分別定有明文。又數罪併罰中之一罪，依刑法規
    定得易科罰金，若因與不得易科之他罪併合處罰結果而不得
    易科罰金時，原可易科部分所處之刑，自亦無庸為易科折算
    標準之記載（司法院大法官釋字第144號、第679號解釋意旨
    參照）。另刑事訴訟法第370條第2項、第3項，已針對第二
    審上訴案件之定應執行之刑，明定有不利益變更禁止原則之
    適用，於分屬不同案件之數罪併罰有應更定執行刑者，本於
    同為定刑裁定應為相同處理之原則，法院於裁定定應執行之
    刑時，自仍應有不利益變更禁止原則法理之考量，亦即另定
    之執行刑，其裁量所定之刑期，不得較重於前定之執行刑加
    計後裁判宣告之刑之總和，否則即與法律秩序理念及法律目
    的之內部界限有違（最高法院103年度第14次刑事庭決議及
    最高法院93年度台非字第192號判決意旨參照）。至已執行
    部分，自不能重複執行，應由檢察官於指揮執行時扣除之，
    此與定應執行刑之裁定無涉（最高法院108年度台抗字第150
    5號裁定意旨參照）。末按數罪併罰案件之實體裁判確定後
    ，即生實質之確定力，除因增加經另案判決確定合於數罪併
    罰之其他犯罪，或原定應執行刑之數罪中有部分犯罪，因非
    常上訴、再審程序而經撤銷改判，或有赦免、減刑等情形，
    致原裁判定刑之基礎已經變動，或其他客觀上有責罰顯不相
    當之特殊情形，為維護極重要之公共利益，而有另定應執行
    刑之必要者外，法院應受原確定裁定實質確定力之拘束，又
    定應執行刑，不僅攸關國家刑罰權之行使，於受刑人之權益
    亦有重大影響除顯無必要或有急迫情形外，法院於裁定前，
    允宜予受刑人以言詞、書面或其他適當方式陳述意見之機會
    ，程序保障更加周全。（最高法院110年度台抗大字第489號
    刑事大法庭裁定意旨參照）。
三、經查：
　㈠本件受刑人所犯附表各編號所示之罪，經本院及臺灣新北地
    方法院（下稱新北地院）各判處如附表所示之刑，並均確定
    在案，且各罪俱係於附表編號1所示之判決確定日期（民國1
    09年2月4日）前所為，並以本院為其犯罪事實最後判決之法
    院等情，有各該判決及臺灣高等法院被告前案紀錄表在卷可
    稽。固然附表編號1至3所示之罪，業經新北地院以109年度
    聲字第2900號裁定定應執行有期徒刑1年1月確定，另附表編
    號4、5所示之罪經本院以110年度訴字第218號判決定應執行
    有期徒刑3年10月確定，然本件聲請人係就另案罪刑確定合
    於數罪併罰之其他犯罪，亦即就附表各編號所示之罪向本院
    聲請另定應執行刑，屬上開最高法院大法庭裁定所指可重新
    定應執行刑之情況，尚不生抵觸前揭本院裁定實質確定力之
    問題。從而，檢察官向犯罪事實最後判決之法院即本院聲請
    定其應執行之刑，本院審核認聲請為正當，應予准許。又依
    前開大法庭裁定意旨，本院亦已函請受刑人於文到5日內具
    狀就如何定應執行刑表示意見，以周全受刑人之程序保障，
    惟受刑人迄今並未表示意見，有送達證書在卷可查。
　㈡爰審酌受刑人所犯附表所示各罪均係違反毒品危害防制條例
    案件，其中包含施用以及販賣毒品之犯行，侵害法益類似，
    犯罪時間則集中於108年8月4日至108年10月17日，密集多次
    為之，考量上開所犯各罪之罪質、所犯數罪對法益侵害之加
    重效應等節，復參以對其施以矯正之必要性、未來復歸社會
    可能性等情，兼衡附表編號所示1至3之罪已定應執行有期徒
    刑1年1月，附表編號4、5所示之罪則已定應執行有期徒刑3
    年10月等情，在定執行刑之內、外部界限下，定其應執行之
    刑如主文所示。
　㈢至已執行部分，自不能重複執行，惟仍與其他各罪合於數罪
    併罰之要件，揆諸前揭說明，其數罪併罰所定應執行之刑尚
    未執行完畢，仍應就已執行完畢之部分定其應執行之刑，僅
    係檢察官應於指揮執行時扣除已執行之部分，併此敘明。
四、依刑事訴訟法第477條第1項，刑法第53條、第51條第5款，
    裁定如主文。　　　　
中　　華　　民　　國　　111 　年　　4 　　月　　26　　日
　　　　　　　　　刑事第二庭    法　官　黃靖崴
以上正本證明與原本無異。如不服本裁定，應於裁定送達後5日
內向本院提出抗告狀。
                                書記官  阮弘毅
中　　華　　民　　國　　111 　年　　4 　　月　　27　　日